臺灣高雄地方法院民事裁定　　　　　　96年度審聲字第1133號
聲　請　人　甲○○
相　對　人　乙○○
上列當事人間聲請停止強制執行事件，本院裁定如下：
  主  文
聲請人供擔保新台幣陸拾玖萬參仟元後，本院民國九十六年度執
字第九三一六四號執行事件之強制執行程序，於本院民國九十六
年度補字第一○七一號債務人異議之訴事件判決確定前應暫予停
止執行。
  理  由
一、按有提起異議之訴時，法院因必要情形或依聲請定相當並確
    實之擔保，得為停止強制執行之裁定，強制執行法第18條第
    2 項定有明文。又按法院依強制執行法第18條第2 項定擔保
    金額而為准許停止強制執行之裁定者，該項擔保係備供債權
    人因停止執行所受損害之賠償，其數額應依標的物停止執行
    後，債權人未能即時受償或利用該標的所受之損害額，或因
    另供擔保強制執行所受之損害額定之，非以標的物之價值或
    其債權額為依據，有最高法院86年度台抗字第442 號裁定意
    旨可供參酌。
二、聲請意旨略以：聲請人所有坐落高雄市○○區○○段1490-2
    地號土地、面積57平方公尺、權利範圍1/2 及其上門牌號碼
    高雄市三民區○○○街150 號建物、面積155.76平方公尺、
    權利範圍1/2 （下稱系爭土地及建物），經相對人持本院96
    年度票字第12430 號民事裁定聲請本院民事執行處以96年度
    執字第93164 號執行事件予以查封在案。然相對人持有之本
    票係相對人以強暴脅迫之不正方法強迫聲請人簽發，聲請人
    業已向本院提起債務人異議之訴，爰聲請裁定停止本院96
    年度執字第93164 號強制執行程序等語。
三、經查，聲請人主張之上揭事實，業經本院調取上開強制執行
    及債務人異議之訴事件卷宗核閱無訛，足認若聲請人上開主
    張屬實，其將因系爭土地及建物遭本院強制執行而受有難以
    回復之損害，在未經前開債務人異議之訴為實體判決確定前
    ，自有停止該部分強制執行之必要。是以，本件聲請人之聲
    請有理由，應予准許。
四、次查，聲請人聲請停止執行系爭土地及建物，相對人未能即
    時受償所受損害之計算基準，應以系爭土地及建物之價值與
    相對人聲請強制執行之債權額比較決定。又相對人聲請強制
    執行之債權額為新臺幣（下同）3,000,000 元，高於系爭土
    地及建物之公告現值及課稅現值合計2,598,563 元【計算式
    ：（土地部分：57㎡×86,825元×1/2 ）＋（建物部分：〈
    55,700元＋192,400 元〉×1/2 ）＝2,598,563 元】，故本
    件聲請人聲請停止強制執行，相對人無法即時受償之損害額
    應以2,598,563 元為限。再參酌聲請人提起之債務人異議之
    訴，屬得上訴至第三審之事件，依司法院頒布之辦案要點規
    定，第一、二、三審辦案期限合計約5 年4 月，以法定週年
    利率5%計算，相對人之所受損害應為693,000元（計算式：
    2,598,563 元×5%×64/12 ＝692,950 元，本院取其整數為
    酌定之金額），爰酌定為本件之擔保金額。
五、依強制執行法第18條第2 項，裁定如主文。
中　　華　　民　　國　　96　　年　　10　　月　　15　　日
                  民事第二庭法　官　楊國祥
為正本係照原本作成。
如對本裁定抗告須於裁定送達後10日內向本院提出抗告狀，並繳
納裁判費新台幣1,000元。
中　　華　　民　　國　　96　　年　　10　　月　　15　　日
                            書記官　鄭淑華
